【裁判字號】    95,聲,1479
【裁判日期】    951027
【裁判案由】    返還提存物
【裁判全文】
臺灣桃園地方法院民事裁定              95年度聲字第1479號
聲?請?人  中華電信股份有限公司台灣北區電信分公司
??????????設桃園縣桃.
法定代理人?丙○○?住同上
訴訟代理人?乙○○?住同上
相?對?人?昱盛營造股份有限公司?
??????????設桃園縣中.
??????????樓
法定代理人?甲○○?住桃園縣八.
上列聲請人聲請發還提存物事件，本院裁定如下：
    主  文
本院九十三年度存字第五十六號提存事件聲請人所提存之擔保金
新台幣肆拾貳萬伍仟元准予返還。
聲請程序費用由相對人負擔。
    理  由
一、按訴訟終結後，供擔保人證明已定二十日以上之期間，催告
    受擔保利益人行使權利而未行使者，法院應依供擔保人之聲
    請，以裁定命返還其提存物，民事訴訟法第104條第1項第3
    款前段定有明文。依同法第106 條規定，上開有關供訴訟費
    用擔保之規定，於因假扣押供擔保之情形準用之。是其所謂
    之「訴訟終結」，係指依假扣押所保全之請求提起之本案訴
    訟終結；如供擔保人未提起本案訴訟時，則指假扣押裁定及
    假扣押執行程序均不存在者而言。最高法院93年度台抗字第
    281 號民事裁定意旨可資參照。
二、本件聲請意旨略以：聲請人因與相對人間損害賠償事件，前
    依本院93年度全字第1號民事裁定為擔保假扣押，曾提供新
    臺幣425,000元為擔保金，並以本院93年度存字第56號提存
    事件提存後，聲請本院以93年度執全字第41號執行假扣押在
    案。茲因兩造間之本案訴訟業經本院以92年度訴字第2409號
    、台灣高等法院以93年度上易字第986號判決聲請人一部勝
    訴、一部敗訴確定，聲請人亦已聲請本院以95年度全聲字第
??147號裁定撤銷前開假扣押裁定確定，並於本案訴訟終結後
    聲請本院以95年度聲字第1130號函通知相對人如因系爭假扣
    押之強制執行受有損害，應於收到通知後21日內對系爭擔保
    金行使權利，相對人迄今仍未為行使權利之證明，為此聲請
    返還上開擔保金等語。並提出假扣押裁定、提存書暨國庫存
    款收款書、囑託塗銷查封登記書等影本、郵局存證信函暨其
    回執、撤銷假扣押裁定暨確定證明書各乙件為證。
三、經查，聲請人主張之事實，本院依職權調閱93年度全字第1
    號假扣押卷宗（含本院93年度執全字第41號強制執行卷宗）
    、93年度存字第56號提存卷宗、95年度全聲字第147號撤銷
    假扣押卷宗、95年度聲字第1130號通知行使權利卷宗查核無
    訛，而聲請人已向本院聲請通知受擔保利益人即相對人行使
    權利而未行使，亦經本院依職權向本院民事庭、簡易庭、非
    訟中心、中壢簡易庭查詢，未有受理本件相對人對聲請人之
    訴訟，有卷附之本院民事紀錄科查詢表2紙為憑，揆諸上開
    說明，本件聲請人聲請返還擔保金，自無不合，應予准許。
四、依民事訴訟法第106條前段、第104條第1項第3款、第95條、
    第78條，裁定如主文。
中    華    民    國    95    年    10    月    27    日
                  民事第一庭    法  官  陳婉玉
以上正本係照原本作成
如不服本裁定應於送達後10日內向本院提出抗告狀，並繳納抗告
費新臺幣1,000元。
中    華    民    國    95    年    10    月    27    日
                                書記官  劉雅玲


司法院資訊處製作；財團法人民間司法改革基金會備份。
